臺灣板橋地方法院刑事判決　　　　　　　 96年度易字第527號
公　訴　人　臺灣板橋地方法院檢察署檢察官
被　　　告　丙○○
　　　　　　　　　（現另案於桃園監獄執行中）
　　　　　　丁○○
　　　　　　　　　（現另案於臺灣臺北監獄臺北分監執行中）
上列被告等因竊盜案件，經檢察官提起公訴（96年度偵字第1235
號、第1749號、第2623號），嗣因被告等於本院準備程序中就被
訴事實為有罪之陳述，本院告知被告簡式審判程序之旨，並聽取
當事人之意見後，由本院合議庭裁定改由受命法官獨任依簡式審
判程序進行，判決如下：
    主  文
丙○○犯如附表所示之各罪，均累犯，各宣告如附表所示之刑，
各減為如附表所示之刑。應執行有期徒刑陸月，如易科罰金，以
新臺幣壹仟元折算壹日。扣案鑰匙共貳支，均沒收。
丁○○共同竊盜，累犯，處有期徒刑陸月，減為有期徒刑月，
如易科罰金，以新臺幣壹仟元折算壹日，扣案之鑰匙壹支，沒收
之。
    事  實
一、丙○○曾因違反肅清煙毒條例案件，於民國84年2 月28日，
    經臺灣高等法院以84年度上訴字第246 號判處有期徒刑3 年
    3 月確定，於86年7 月22日因假釋出監付保護管束，後經撤
    銷假釋，應入監執行殘刑有期徒刑2 年2 月9 日；復因違反
    肅清煙毒條例案件，於87年5 月19日，經臺灣高等法院以87
    年度上訴字第1541號判處有期徒刑3 年4 月；又因竊盜案件
    ，於87年7 月22日，經臺灣高等法院以87年度上易字第2917
    號判處有期徒刑8 月確定。上揭各案件接續執行，於91年11
    月5 日因假釋出監付保護管束，後經撤銷假釋，入監執行殘
    刑有期徒刑1 年6 月27日，於94年9 月30日縮短刑期執行完
    畢（於本案構成累犯）；又於95年間，三度因竊盜案件，分
    別經臺灣桃園地方法院以95年度桃交簡字第2114號判處有期
    徒刑3 月確定，本院以96年度簡字第1619號、95年度簡字第
    6748號，均判處有期徒刑6 月確定（以上竊盜案件均尚未執
    行完畢）。而丁○○曾因施用第一、二級毒品案件，經本院
    92年度訴字第474 號各判處有期徒刑7 月、4 月，並定應執
    行有期徒刑9 月確定；又因贓物案件，經本院92年度易字第
    2267號判決有期徒刑3 月確定；再因恐嚇取財案件，於93年
    5 月28日，經臺灣高等法院以93年度上易字第541 號，判處
    有期徒刑2 年確定，上開案件，經臺灣高等法院以93年度聲
    字第985 號裁定應執行有期徒刑2 年10月，於93年1 月9 日
    入監服刑，嗣於95年5 月2 日假釋付保護管束，迄至95年8
    月28日保護管束期滿，假釋未經撤銷視為執行完畢（於本案
    構成累犯）。
二、詎丙○○與丁○○二人均不知悔改，竟意圖為自己不法之所
    有，並基於竊盜犯意聯絡，於95年11月27日9 時許，在臺北
    市○○區○○路86巷4 號，由丙○○負責在旁把風，而推由
    丁○○以其所有自備鑰匙1 支打開車門啟動引擎以竊取孫國
    輝所有車牌號碼0359－EY號自小貨車一輛。得手後，其二人
    共乘上揭自小貨車離開，嗣於同年月28日4 時許，在桃園縣
    龜山鄉○○路835 號前為警查獲，並扣得上開鑰匙1 支。丙○○另意圖為自己不法之所有，先於95年12月23日23時許，
    在臺北縣泰山鄉○○路○ 段907 號，趁無人注意之際，以其
    所有之自備鑰匙1 支啟動電門，竊取乙○○所有之車牌號碼
    DII －778 號輕型機車1 輛，得手後騎離現場，據為己有，
    嗣於同年月30日11時20分許，騎乘上揭機車，途經臺北縣新
    莊市○○路77號前，經警查獲，並扣得上揭鑰匙1 支。丙○○再意圖為自己不法之所有，於96年1 月7 日7 時許，先向
    不知情友人吳志清借得車牌號碼MDR －529 號重型機車，再
    於同日8 時15分許，騎乘上揭借得之機車至臺北縣泰山鄉大
    科村柯厝坑7 號之3 旁空地，徒手竊取甲○○所有放置於該
    處價值新臺幣（下同）1,200 元之Ｈ型鋼鐵1 支（長260 公
    分、寬10公分、重54公斤），得手後將之置於上揭借得機車
    之腳踏板上，於離去之際，旋為甲○○發覺報警查獲，並扣
    得上揭Ｈ型鋼鐵1 支。
三、案經桃園縣政府警察局龜山分局報請臺灣桃園地方法院檢察
    署檢察官呈請臺灣高等法院檢察署檢察長核轉臺灣板橋地方
    法院檢察署，暨甲○○訴由臺北縣政府警察局新莊分局報告
    臺灣板橋地方法院檢察署檢察官偵查後起訴。
    理  由
一、查本件被告丙○○及丁○○所犯並非死刑、無期徒刑、最輕
    本刑為三年以上有徒刑之罪或高等法院管轄第一審案件，而
    其於準備程序進行中，被告等先就被訴事實均為有罪之陳述
    ，經法官告知簡式審判程序之旨，並聽取公訴人及被告等之
    意見後，本院認適宜改依簡式審判程序進行，爰依刑事訴訟
    法第273 條之1 第1 項、第284 條之1 規定，由本院合議庭
    以裁定由受命法官獨任進行簡式審判程序，合先敘明。
二、上揭事實，業據被告丙○○、丁○○於警詢、偵查及本院審
    理時之供述，暨渠等以證人身分於偵查中證述明確。又證人
    即被害人孫國輝、乙○○、方士泰警詢證述渠等失竊情節綦
    詳，證人吳志清警詢證述其確有將機車出借予被告丙○○乙
    節屬實，並有被害人等出具之贓物認領保管單共3 紙、「車
    輛竊盜、車牌失竊資料個別查詢報表－查詢車輛認可資料」
    、「車輛車牌失竊作業－查獲車輛認可資料」、車輛協尋尋
    獲電腦輸入單各2 份、查獲照片共14張、警察職務報告1 份
    ，及鑰匙共2 支扣案可資佐證。被告等之自白有上開補強證
    據可佐，足堪採信。綜上所述，本案事證明確，被告二人犯
    行堪以認定。
三、核被告二人意圖為自己不法之所有，而竊取他人之財物，所
    為均係犯刑法第320 條第1 項竊盜罪。被告丙○○與丁○○
    二人間，就竊取被害人孫國輝所有之上揭自小貨車犯行部分
    ，有犯意聯絡及行為分擔，均為共同正犯。又被告丙○○所
    為上揭三次竊盜犯行，犯意各別，行為互殊，應予分論併罰
    。又查被告二人，分別有如事實欄所述前科及執行紀錄，此
    有臺灣高等法院被告前案紀錄表在卷可稽，渠等於五年內均
    故意再犯有期徒刑以上之本罪，各應依累犯之規定，均加重
    其刑。爰審酌被告丙○○有多次竊盜前科，被告丁○○亦有
    上述前科，渠等素行均非佳，渠等各犯罪之動機、目的、手
    段、對被害人等所生財產上損害程度、犯罪後均坦承態度等
    一切情狀，各量處如主文所示之刑，並就被告丁○○部分，
    諭知有期徒刑如易科罰金之折算標準，以資懲儆。茲因被告
    二人為上開各犯罪時間均在96年4 月24日以前，悉合於減刑
    條件，依中華民國九十六年罪犯減刑條例第2 條第1 項第3
    款、第7 條、第9 條、第10條第1 項規定，應分別予以減刑
    如主文所示，並均諭知易科罰金之折算標準，及就被告丙○○部分定其應執行之刑，及諭知易科罰金之折算標準。又扣
    案之鑰匙2 支，係被告二人犯前揭竊盜罪所用之物，分別為
    被告二人所有，均應依法諭知沒收。
據上論斷，應依刑事訴訟法第273 條之1 第1 項、第299 條第1
項前段，刑法第28條、第320 條第1 項、第47條第1 項、第51條
第5 款、第41條第1 項前段、第2 項、第38條第1 項第2 款，刑
法施行法第1 條之1 第1 項、第2 項前段，中華民國九十六年罪
犯減刑條例第2 條第1 項第3 款、第7 條、第9 條、第10條第1
項，判決如主文。
本案經檢察官鄧媛到庭執行職務。
中　　華　　民　　國　　96　　年　　7 　　月　　23　　日
                  刑事第十二庭        法　官 林淑婷
以上正本證明與原本無異
如不服本判決應於送達後十日內向本院提出上訴狀
                                      書記官 林金良
中　　華　　民　　國　　96　　年　　7 　　月　　23　　日
附錄本案論罪科刑法條全文：
刑法第三百二十條第一項：
意圖為自己或第三人不法之所有，而竊取他人之動產者，為竊盜
罪，處五年以下有期徒刑、拘役或五百元以下罰金。
　附表：
┌──┬───────┬──┬────────┬────────┬────────┐
│編號│犯罪時間及地點│罪名│宣　 告　 刑    │減 刑 後 之 刑  │科刑所適用法條  │
├──┼───────┼──┼────────┼────────┼────────┤
│01  │95年11月27日9 │共同│處有期徒刑柒月，│處有期徒刑月又│刑法第28條、第32│
│    │時許，在臺北市│竊盜│扣案之鑰匙壹支，│拾伍日，如易科罰│0 條第1 項、第47│
│    │大安區○○路86│    │沒收之。        │金，以新臺幣壹仟│條第1 項、第38條│
│    │巷4 號        │    │                │元折算壹日。扣案│第1項 第2 款    │
│    │              │    │                │之鑰匙壹支，沒收│                │
│    │              │    │                │之。            │                │
├──┼───────┼──┼────────┼────────┼────────┤
│02  │95年12月23日11│竊盜│處有期徒刑肆月，│處有期徒刑貳月，│刑法第320 條第1 │
│    │時許，在臺北縣│    │扣案之鑰匙壹支，│如易科罰金，以新│項、第47條第1 項│
│    │泰山鄉○○路2 │    │沒收之。        │臺幣壹仟元折算壹│、第38條第1 項第│
│    │段907 號      │    │                │日。扣案之鑰匙壹│2款             │
│    │              │    │                │支，沒收之。    │                │
├──┼───────┼──┼────────┼────────┼────────┤
│03  │96年1 月7 日8 │竊盜│處有期徒刑月。│處有期徒刑壹月又│刑法第320 條第1 │
│    │時15 分 許，在│    │                │拾伍日，如易科罰│項、第47條第1 項│
│    │臺北縣泰山鄉大│    │                │金，以新臺幣壹仟│                │
│    │村柯厝坑7 號之│    │                │元折算壹日。    │                │
├──┴───────┴──┴────────┴────────┴────────┤
│應執行刑：處有期徒刑陸月，如易科罰金，以新臺幣壹仟元折算壹日，扣案之鑰匙共貳支，│
│均沒收之。                                                                      │
└────────────────────────────────────────┘
